::: {.content-hidden unless-meta="has-rating"}

## Punkte{.unnumbered}

Die Gesamtpunktanzahl ohne Multiplikatoren ist `{r} total_points`. Für die Benotung ist die Punktanzahl ohne Multiplikatoren entscheidend. Mit Multiplikatoren ergeben sich für die unterschiedlichen Anforderungsstufen folgende maximale Punktanzahlen:

- Stufe I: `{r} level_1_total_points` Punkte,
- Stufe II: `{r} level_2_total_points` Punkte,
- Stufe III: `{r} level_3_total_points` Punkte.

Zusammen ergibt das `{r} level_1_total_points + level_2_total_points + level_3_total_points`. Diese Zahl ist größer als die Gesamtpunktanzahl ohne Multiplikatoren. Das heisst, Du kannst eine Note "Sehr gut" durchaus mit Aufgaben aus Stufe I und II erreichen; aber es sind dann mehr Aufgaben. Die genaue Verteilung der Prozent- und Punktbereiche mit den dazugehörigen Noten entnimmst Du der folgenden Tabelle. 

```{r}
#| output: false

rating <- openxlsx2::read_xlsx(
    here::here("data/percentage_rating.xlsx"),
    sheet = "Rating",
    types = c(
        percent_start = "numeric",
        percent_end = "numeric",
        grade_points = "numeric",
        grade_level = "character"
    )
) |>
    dplyr::mutate(
        points_start = (percent_start / 100 * total_points) |> round(),
        .after = percent_end
    ) |>
    dplyr::mutate(
        points_end = (percent_end / 100 * total_points) |> ceiling(),
        .after = points_start
    ) |>
    dplyr::mutate(
        percent = glue::glue('{percent_start} bis {percent_end}'),
        .after = percent_end
    ) |>
    dplyr::mutate(
        points = glue::glue('{points_start} bis {points_end}'),
        .after = points_end
    ) |>
    dplyr::select(-percent_start, -percent_end, -points_start, -points_end)

```

```{r}
rating |>
    gt::gt() |>
    gt::cols_label(
        percent = "Prozentbereich, {{%}}",
        points = "Punktebereich",
        grade_points = "Notenpunkte",
        grade_level = "Notenstufe"
    ) |>
    gt_theme()

```

:::
